臺灣新北地方法院三重簡易庭民事裁定
111年度重小字第3743號
原      告  杜氏榴  
被      告  邱靖翔  
上列當事人間請求侵權行為損害賠償事件，本院裁定如下：
    主  文
本件移送臺灣臺中地方法院。
    理  由
一、按訴訟，由被告住所地之法院管轄；因侵權行為涉訟者，得
    由行為地之法院管轄；被告住所、不動產所在地、侵權行為
    地或其他據以定管轄法院之地，跨連或散在數法院管轄區域
    者，各該法院俱有管轄權，民事訴訟法第1條第1項前段、第
    15條第1項、第21條分別定有明文。又訴訟之全部或一部，
    法院認為無管轄權者，依原告聲請或依職權以裁定移送其管
    轄法院，民事訴訟法第28條第1項亦定有明文。次按民事訴
    訟法第15條第1項規定，因侵權行為涉訟者，得由行為地之
    法院管轄。而查其立法理由以：「查民訴律第27條理由謂不
    法行為，乃因故意或過失侵害他人權利之行為也。不法行為
    地，係指實行不法行為之地而言，抑係指發生不法行為結果
    之地而言，學說不一，然在實行不法行為之地，證明其有不
    法行為，較在發生不法行為結果地為易，故本條以行為地定
    審判衙門之管轄。」足見立法當時針對因侵權行為涉訟者，
    究竟由行為地法院或結果地法院行使管轄權，立法者顯然採
    取侵權行為地之法院為管轄法院，而非結果地法院。
二、本件原告起訴請求侵權行為損害賠償事件，經查被告之住所
    地在臺中市西屯區，有個人戶籍資料查詢結果在卷可稽，屬
    臺灣臺中地方法院管轄。另依原告主張原告提供台中商業銀
    行(下稱台中商銀)帳號000000000000號帳戶予詐欺集團成員
    使用、被告所屬之其他詐欺集團成員用Line通訊軟體指示原
    告匯款等語，並無從認定本院為被告侵權行為地之管轄法院
    。揆諸前揭規定，原告向無管轄權之本院起訴，顯係違誤，
    另審酌被告前所指述涉犯詐欺罪嫌部分業經臺灣臺中地方檢
    察署檢察官以111年度偵字第28475號為不起訴處分確定，認
    定：「利用電腦設備或智慧型行動電話連結網際網路刊登拍
    賣、交友或貸款等訊息，以進行詐欺取財、線上盜刷或其他
    三角詐騙非法犯行者，通常係以不正當手段使用他人之網際
    網路IP，或經由不正常管道(如詐欺他人等)取得之他人帳號
    、人頭行動電話門號，再藉此遂行其非法犯行，以規避事後
    遭到檢警循線查獲，自難僅憑告訴人曾匯款至被告名下上開
    帳戶，逕認被告即有幫助詐欺犯意而遽入於罪」等情，有該
    不起訴處分書在卷可稽，是基於被告應訴便利考量，爰依職
    權將本件移送於臺灣臺中地方法院。
三、依首開法條，裁定如主文。
中　　華　　民　　國　　111 　年　　12　　月　　14　　日
                      臺灣新北地方法院三重簡易庭
                            法　官　王雅婷
以上為正本係照原本作成。
如不服本裁定，應於送達後10日內，向本院提出抗告狀並表明抗
告理由，如於本裁定宣示後送達前提起抗告者，應於裁定送達後
10日內補提抗告理由書（須附繕本），並繳納抗告費新臺幣1000
元。
中　　華　　民　　國　　111 　年　　12　　月　　14　　日
                              書記官　陳芊卉